臺灣臺中地方法院刑事判決　　　　　　 100年度易字第1215號
公　訴　人　臺灣臺中地方法院檢察署檢察官
被　　　告　陳玲玉
　　　　　　　　（現於法務部矯正署臺中女子監獄執行中）
上列被告因偽造文書案件，經檢察官提起公訴（99年度偵字第25
075號），被告於準備程序中，就被訴事實為有罪之陳述，經告
以簡式審判程序之旨，並聽取檢察官及被告之意見後，由本院裁
定進行簡式審判程序，判決如下：
    主    文
陳玲玉犯偽造署押罪，累犯，處有期徒刑參月，如易科罰金，以
新臺幣壹仟元折算壹日。在臺中市警察局第二分局調查筆錄、臺
灣臺中地方法院檢察署檢察官偵訊筆錄及臺灣臺中地方法院訊問
筆錄上偽造之「吳美玲」簽名共陸枚及指印共肆枚均沒收。
    犯罪事實
一、陳玲玉曾多次犯毒品危害防制條例案件，最後一次係於民國
    95年間因犯施用第一級毒品罪，經本院判處罪刑並經減刑為
    有期徒刑7月、6月，於97年1月15日執行完畢，猶不知悔改
    ，因於99年7月間再犯毒品危害防制條例案件遭本院通緝，
    於通緝中以不詳方式取得吳美玲之身分證1張（侵占遺失物
    部分另由檢察官簽分偵辦），預作嗣後遭警查獲時規避使用
    。嗣為警於99年9月17日23時許，在臺中市○○區○○路3段
    6號16樓A棟15室，查獲其施用第一級毒品犯行（另由檢察官
    起訴）。陳玲玉為逃避刑責及免被發現遭通緝移送，竟基於
    偽造署押之犯意，假冒「吳美玲」之名義，於99年9月18日
    凌晨0時45分許、同日16時0分許，接續在臺中市警察局（現
    改制為臺中市政府警察局）第二分局調查筆錄上偽造「吳美
    玲」之簽名4枚、指印4枚，再接續於同日9時37分，在臺灣
    臺中地方法院檢察署檢察官偵訊筆錄上偽造「吳美玲」之簽
    名1枚、於同日11時5分在本院訊問筆錄上偽造「吳美玲」之
    簽名1枚，足以生損害於檢警及法院對刑事案件偵審之正確
    性及使「吳美玲」遭受刑事訴追處罰之危險。
二、案經臺中市政府警察局第二分局報請臺灣臺中地方法院檢察
    署檢察官偵查起訴。
    理  由
壹、證據能力之說明：
    按被告以外之人於審判外之陳述，雖不符前4條之規定，而
    經當事人於審判程序同意作為證據，法院審酌該言詞陳述或
    書面陳述作成時之情況，認為適當者，亦得為證據。當事人
    、代理人或辯護人於法院調查證據時，知有第159條第1項不
    得為證據之情形，而未於言詞辯論終結前聲明異議者，視為
    有前項之同意，刑事訴訟法第159條之5定有明文。立法意旨
    在於傳聞證據未經當事人之反對詰問予以核實，原則上先予
    排除，惟若當事人已放棄詰問或未聲明異議，基於證據資料
    愈豐富，愈有助於真實發現之理念，且強化言詞辯論主義，
    法院自可承認該傳聞證據例外有證據能力。經查，本案檢察
    官及被告，均未爭執本判決所引用之各項證據，復未於言詞
    辯論終結前聲明異議，本院審酌各該證據作成時之情形，亦
    無違法或不當取證之瑕疵，且均與本案之待證事實有關，認
    以之作為本案之證據亦無不適當之情形，應認下列各項證據
    均有證據能力。
貳、實體之說明：
一、被告陳玲玉對於上開犯行，於警詢、偵訊及本院均坦承不諱
    ，復有臺中市警察局第二分局調查筆錄、臺灣臺中地方法院
    檢察署檢察官偵訊筆錄及本院訊問筆錄上偽造之「吳美玲」
    簽名共6枚及指印共4枚，以及吳美玲之身分證影本、被告及
    吳美玲之相片影像資料、內政部警政署刑事警察局99年10月
    7日刑紋字第0990140084號函在卷可參。被告之自白核與事
    實相符，本案事證明確，被告犯行洵堪認定。
二、按「刑法上所謂偽造署押，係指未經他人之授權或同意，而
    擅自簽署他人之姓名或劃押（包括以他人之名義按捺指印之
    情形）者而言。」最高法院93年度台上字第2057號判決意旨
    可資參照。故核被告所為，係犯刑法第217條第1項之偽造署
    押罪。被告為逃避刑責，初既已於警詢時冒名應訊並簽名捺
    印，嗣於檢察官偵訊及本院訊問時，接續冒名並偽造署押，
    被告主觀上對於各個舉動之認知，不過為其犯罪行為之一部
    分，其前後所實施各動作之獨立性極為薄弱，依一般社會健
    全觀念，在時間差距上，難以強行分開，仍屬組成犯罪行為
    之一部，在刑法評價上，應視為數個舉動之接續施行，而為
    包括之一罪（最高法院86年台上字第3295號判例參照）。是
    被告所為偽造署押，係以單一犯意之數個舉動接續進行，以
    實現一個犯罪構成要件，侵害同一法益，為接續犯，應構成
    一個偽造署押罪名。又被告有如犯罪事實欄所載前科並已執
    行完畢，有臺灣高等法院被告前案紀錄表在卷可按，其於受
    有期徒刑之執行完畢後，五年以內故意再犯本件有期徒刑以
    上之罪，為累犯，應依法加重其刑。爰審酌被告犯罪之動機
    、目的、手段及犯罪後坦承犯行之態度等一切情狀，量處如
    主文所示之刑，並諭知易科罰金之折算標準。被告在臺中市
    警察局第二分局調查筆錄、臺灣臺中地方法院檢察署檢察官
    偵訊筆錄及臺灣臺中地方法院訊問筆錄上偽造之「吳美玲」
    簽名共6枚及指印共4枚，不論屬於犯人與否，均應依法諭知
    沒收。
據上論斷，應依刑事訴訟法第299條第1項前段、第273條之1第1
項，刑法第217條、第219條、第47條第1項、第41條第1項前段，
判決如主文。
中    華    民    國  100    年     5    月    5     日
                 刑事第十二庭  法  官  郭瑞祥
以上正本證明與原本無異。
如不服本判決應於收受判決後10日內向本院提出上訴書狀，並應
敘述具體理由；其未敘述上訴理由者，應於上訴期間屆滿後20日
內向本院補提理由書（均須按他造當事人之人數附繕本）「切勿
逕送上級法院」。
                               書記官  黃雅青
中    華    民    國  100    年     5    月    5     日
附錄論罪科刑法條
中華民國刑法第217條
（偽造盜用印章印文或署押罪）
偽造印章、印文或署押，足以生損害於公眾或他人者，處 3 年
以下有期徒刑。
盜用印章、印文或署押，足以生損害於公眾或他人者，亦同。